【裁判字號】    96,易,1967
【裁判日期】    970425
【裁判案由】    違反商標法
【裁判全文】
臺灣士林地方法院刑事判決              96年度易字第1967號
公  訴  人  臺灣士林地方法院檢察署檢察官
被      告  戊○○
選任辯護人  許明桐律師
            李永然律師
            丁中原律師
上列被告因違反商標法案件，經檢察官提起公訴（95年度偵字第
15224號），本院判決如下：
    主  文
戊○○犯商標法第八十一條第一款之侵害商標權罪，處有期徒刑
壹年，減為有期徒刑陸月，如易科罰金，以銀元參佰元即新臺幣
玖佰元折算壹日。未扣案如附表所示侵害商標權之商品均沒收。
    事  實
一、戊○○為常景國際健康事業有限公司（下稱常景公司）之實
    際負責人，明知「金色陽光GREEN NURTURE 及圖」商標，係
    金色陽光國際健康事業有限公司（下稱金色陽光公司）於民
    國93年7 月16日取得如附表所示之商標專用權，指定使用於
    如附表所示之蔬菜湯、蔬菜速食調理包等商品，現仍在商標
    專用權期間內（金色陽光公司於95年10月16日商標專用權移
    轉予寶綠華天然化妝品工廠有限公司），竟未經金色陽光公
    司之同意，基於侵害上揭商標權之反覆、延續之單一犯意，
    自94年1 月15日起至95年3 月1 日止（起訴書誤為94年3 月
    間起至95年6 月1 日止），在常景公司位於臺北市南港區○○○路○ 段85號10樓之製造廠，於同一之蔬菜湯商品，持續
    使用前揭「金色陽光GREEN NURTURE 及圖」之註冊商標，銷
    售予不知情之鮮宴商行、綠之園香純天然食品屋，再以每包
    新臺幣（下同）60元至80元之價格出售予消費者。經金色陽
    光公司為查緝之目的，前往上開商店陸續購得7 包侵害上開
    商標權之蔬菜湯商品，而悉上情。
二、案經金色陽光公司告訴及臺北市政府警察局南港分局報告臺
    灣士林地方法院檢察署檢察官偵查起訴。
    理  由
壹、程序部分：
一、按刑事訴訟法第159 條第1 項規定：「被告以外之人於審判
    外之言詞或書面陳述，除法律有規定者外，不得作為證據」
    ；其立法本旨係以證人於審判外之言詞或書面陳述，屬於傳
    聞證據，此項證據，當事人無從直接對於原供述者加以詰問
    ，以擔保其真實性，法院亦無從直接接觸證人而審酌其證言
    之憑信性，違背直接審理及言詞審理之原則，除具有必要性
    及信用性情況之除外者外，原則上不認其有容許性，自不具
    證據能力，倘法院已經依據當事人聲請傳喚證人到庭接受檢
    辯雙方之交互詰問，則法院既已透過直接、言詞審理方式檢
    驗過該證人之前所為證述，當事人之反對詰問權已受到保障
    得以完全行使之情況下，該等審判外證據除有其他法定事由
    （例如：非基於國家公權力正當行使所取得或私人非法取得
    等，而有害公共利益，即以一般證據排除法則為判斷），應
    認該審判外供述已得透過審判程式之詰問檢驗，而取得作為
    證據之資格（最高法院94年度臺上字第2507號、95年度臺上
    字第2515號判決參照）。本件證人乙○○、丁○○於偵查中
    所為證述，雖為被告以外之人於審判外之言詞陳述，惟此等
    證人業於本院審判期日經檢察官、被告、辯護人交互詰問檢
    視其證詞，且依偵訊筆錄製作之原因、過程等加以觀察，其
    於偵查中之證述應具信用性，而無顯不可信之情況，揆諸上
    開最高法院判決意旨，證人乙○○、丁○○於偵查中之證述
    ，應具證據能力。被告之辯護人否認證人乙○○於偵查中證
    述之證據能力，尚無足採。
二、次按在商標之評定程序進行中，提出關於商標權之民事或刑
    事訴訟者，得於評定案件確定前，停止其訴訟程序速進行，
    商標法第56條準用同法第49條定有明文；又按刑事訴訟法第
    29 7條所謂得停止審判，並非強制規定，亦即停止審判與否
    ，在事實審之第一、二兩審法院均有自行斟酌之權，從而第
    一審法院認無停止審判之必要而依法判決時，殊難謂為違法
    （最高法院44年度臺上字第1407號判例參照）。本件被告以
    上揭「金色陽光GREEN NURTURE 及圖」商標（下稱系爭商標
    ）業經申請評定，依商標法第56條規定聲請停止審判云云。
    惟查，被告及辯護人就金色陽光公司為系爭商標之註冊登記
    權利人、系爭商標並未經撤銷等情均不爭執（本院卷第164
    頁），而系爭商標現仍有效存在，有經濟部智慧財產局商標
    註冊簿1 紙在卷可參（本院卷第111 頁），本院認並無停止
    本件審判之必要，併此敘明。
貳、實體部分：
一、訊據被告戊○○固坦承於上揭時間於同一蔬菜湯商品使用系
    爭商標並販售予鮮宴商行、綠之園香純天然食品屋之事實，
    惟矢口否認有何侵害商標權犯行，辯稱：常景公司於93年6
    月14日發函予金色陽光公司終止雙方間之合作關係，伊指示
    常景公司員工不得再使用系爭商標，並口頭要求金色陽光公
    司收回於合作關係存續期間委託常景公司製作印有系爭商標
    之蔬菜湯（下稱金色陽光蔬菜湯）包裝袋約5 、6 箱；金色
    陽光公司向鮮宴商行、綠之園香純天然食品屋購得之由常景
    公司販售之金色陽光蔬菜湯，係員工誤用印有系爭商標之包
    裝袋，伊並無侵害金色陽光公司系爭商標權之故意云云。其
    辯護人辯稱：金色陽光公司實質上同意常景公司使用系爭商
    標，常景公司於金色陽光公司申請系爭商標之註冊登記前，
    即開始銷售印有系爭商標之蔬菜湯產品，雙方於合作關係存
    續期間同意互賣他方之產品，常景公司係商標法第30條第1
    項第3 款之於他人申請註冊商標前之善意使用；常景公司銷
    售蔬菜湯之價格較金色陽光公司高，被告並無藉此侵奪金色
    陽光公司市場利潤之犯意；常景公司所誤用印有系爭商標之
    包裝袋於係於雙方合作關係存續期間，經金色陽光公司之同
    意印製，並非仿冒商標，與商標法第81條及第82條之犯罪構
    成要件不符云云。經查：
(一)系爭商標為告訴人金色陽光公司於92年11月27日向經濟部智
    慧財產局申請註冊登記（商標註冊號數：00000000），於附
    表所示之專用期間內使用於附表所示之指定商品，現仍於商
    標專用期間內，有中華民國商標註冊證、經濟部智慧財產局
    商標註冊簿各1 份在卷可稽（95年度他字第2258號卷第5、6
    頁、本院卷第111 頁）；常景公司於93年6 月14日委由律師
    發函予金色陽光公司終止雙方間之合作關係，金色陽光公司
    於94年3 月1 日以存證信函通知常景公司停止侵害系爭商標
    權行為，常景公司於94年3 月2 日收受該函；金色陽光公司
    分別於95年2 月18日、同年3 月2 日、同年4 月30日、同年
    6 月1 日向綠之園香純天然食品屋、鮮宴商行購買常景公司
    出售之使用系爭商標之金色陽光蔬菜湯等情，有律師函、存
    證信函、回執各1 紙、收據4 紙附卷可憑（上開偵查卷第7
    至12頁、第22、23頁），且為被告戊○○所不爭執（上開偵
    查卷第38、39頁、本院卷第164 、165 、233 、234 頁），
    上開事實，堪可認定。
(二)證人即金色陽光公司負責人乙○○證稱：系爭商標為金色陽
    光公司之業務行銷總經理己○○於91年11月間著手設計，設
    計理念為慈悲、誠信、關懷、互助，使用於金色陽光公司販
    售之產品，目的在於與常景公司之產品作區隔；金色陽光公
    司向常景公司訂購蔬菜湯之湯包原料及包裝袋，授權常景公
    司將系爭商標印製於金色陽光蔬菜湯包裝，並未授權常景公
    司將系爭商標印製於常景公司販售之蔬菜湯產品包裝袋；伊
    接獲常景公司於93年6 月14日發出之終止函後，明確告知被
    告不得再生產使用系爭商標之商品，被告答稱常景公司本身
    自有品牌，不須為金色陽光公司打知名度；雙方合作關係終
    止後，消費者反應尚在市面上購得常景公司販售之系爭商標
    蔬菜湯產品，伊前往鮮宴商行查看，發現該等商品陳列於店
    內，鮮宴商行負責人丁○○告知係向常景公司進貨；金色陽
    光蔬菜湯包裝袋標明之有效日期往前回溯1 年即為製造日期
    等語（95年度偵字第15224 號卷第8 頁、本院卷第170 至17
    2 頁、第174 、174-1 頁），證人己○○證稱：系爭商標係
    伊與梁姓友人共同設計，作為金色陽光公司產品、招牌、廣
    告文宣等行銷目的之使用；金色陽光蔬菜湯之湯包原料係常
    景公司製造，金色陽光公司授權常景公司印製系爭商標之包
    裝袋，金色陽光公司主要以批發、團購方式販售金色陽光蔬
    菜湯，常景公司則銷售其本身品牌之「常景養生蔬菜湯」，
    與金色陽光蔬菜湯平均價差每包約8 至10元，常景公司一箱
    賣90包、金色陽光公易之蔬菜湯1 箱則為60包等語（上開偵
    查卷第9 、10頁、本院卷第183 、185 、186 、188 頁），
    證人即鮮宴商行負責人丁○○證稱：95年3 月間向常景公司
    進貨1 箱（約30包）金色陽光蔬菜湯等語（上開偵查卷第16
    3 頁），另查獲之常景公司販售之金色陽光蔬菜湯共計7 包
    ，產品有效日期各為95年1 月15日、同年6 月1 日、同年7
    月1 日、同年8 月1 日、同年10月1 日、96年1 月1 日、同
    年3 月1 日，有該7 包蔬菜湯之照片7 幀附卷可稽（本院卷
    第436 至443 頁），而該等有效日期往前回溯1 年之日期即
    為蔬菜湯產品之製造日期，業經證人即常景公司包裝組組長
    甲○○證述明確（本院卷第231 頁），足徵卷附照片所示之
    常景公司銷售之金色陽光蔬菜湯係分別於94年1 月15日、同
    年6 月1 日、同年7 月1 日、同年8 月1 日、同年10月1 日
    、95年1 月1 日、同年3 月1 日，顯均為常景公司於93年6
    月14日終止與金色陽光公司間合作關係後所製造並銷售；被
    告自承：伊於93年6 月14日發函終止合作關係後，就知道不
    得再繼續使用系爭商標，並指示員工不能使用印有系爭商標
    之包裝袋，曾要求金色陽光公司回收已印妥系爭商標尚未用
    罄之金色陽光蔬菜湯包裝袋等語（本院卷第165 頁），足見
    被告明知與金色陽光公司之合作關係終止後，常景公司不得
    使用印有系爭商標之包裝袋，卻仍持續使用並銷售金色陽光
    蔬菜湯，被告主觀上顯具有不法侵害系爭商標權之犯意。
(二)被告雖辯稱：其已指示常景公司員工不得使用印有系爭商標
    之包裝袋，上揭於終止合作關係後製造銷售之金色陽光蔬菜
    湯，應係員工誤用先前受金色陽光公司委託印製之包裝袋云
    云。惟查：
  1.金色陽光公司於合作關係存續期間授權常景公司印製之金色
    陽光蔬菜湯包裝袋，正面有系爭商標圖樣，背面則印有「總
    代理：常景國際健康事業有限公司」及常景公司地址、「總
    經銷：金色陽光國際健康事業有限公司」及金色陽光公司地
    址、電話、網址等字樣，有被告所呈委託印製上開文字之出
    貨單1 紙在卷可考（本院卷第112-1 頁），證人乙○○並提
    出合作關係終止前之金色陽光蔬菜湯1 包，經本院當庭勘驗
    為：產品包裝正面使用系爭商標，背面上方標示「金色陽光
    正宗立石和蔬菜湯」、背面左下角印有「總代理：常景國際
    健康事業有限公司」及常景公司地址、「總經銷：金色陽光
    國際健康事業有限公司」及金色陽光公司地址、電話、網址
    之字樣，有勘驗筆錄、該產品照片1 幀在卷可稽（本院卷第
    182 、436 頁）；而常景公司於終止合作關係後違法銷售之
    侵害系爭商標權商品，其包裝正面使用系爭商標，背面上方
    標示「金色陽光正宗立石和蔬菜湯」、背面左下角則貼有印
    製「總代理：常景國際健康事業有限公司」及常景公司地址
    、電話、免費專線、網址字樣之貼紙，其中1 包有效日期為
    96年3 月1 日之產品包裝背面左下角有貼紙遭撕去之痕跡，
    顯示貼紙下方原印有「總經銷：金色陽光國際健康事業有限
    公司」及金色陽光公司地址、電話、網址之標示，有勘驗筆
    錄、照片5 幀附卷可佐（本院卷第181 頁、第438 至439 頁
    、第442 、443 頁），可徵常景公司終止合作關係後，刻意
    將先前受金色陽光公司授權印製之金色陽光蔬菜湯包裝袋背
    面、原印製之「總經銷：金色陽光國際健康事業有限公司」
    及地址、電話、網址等字樣以貼紙覆蓋，裝入湯包原料後以
    常景公司名義銷售，顯有意遮掩金色陽光公司之標示而使用
    印有系爭商標之包裝袋，被告辯稱係誤用云云，洵難採信。
  2.證人甲○○證稱：伊於93年2 月間進入常景公司工作時，金
    色陽光蔬菜湯包裝袋部分有貼上開貼紙、部分未貼，即95年
    度偵字第15224 號卷第12頁所示之2 種背面貼有貼紙及未貼
    有貼紙之包裝袋（為被告戊○○於偵查中所呈），貼紙撕去
    後，顯示之內容有「總經銷：金色陽光公司」字樣；常景公
    司包裝組人員從事產品包裝時，係依各經銷商之logo（即品
    牌之意）裝入不同之原物料等語（本院卷第226 至227 頁、
    第229 、231 、232 頁），上開偵查卷第12頁所附之常景公
    司本身之蔬菜湯包裝與金色陽光蔬菜湯包裝，二者顯有差別
    ，且依證人甲○○上揭證述，包裝人員既係依經銷商之品牌
    裝入原料，可見包裝人員會特別注意品牌之標示，豈可能將
    金色陽光蔬菜湯之包裝袋誤認為常景公司之包裝袋而誤用？
    抑且，卷附侵害系爭商標權之金色陽光蔬菜湯製造時間為94
    年1 月15日、同年6 月1 日、同年7 月1 日、同年8 月1 日
    、同年10月1 日、95年1 月1 日、同年3 月1 日，每月持續
    生產製造，期間長達1 年餘，若果係包裝組人員誤用包裝袋
    ，被告身為常景公司實際經營者，豈可能未發現並制止、回
    收該等金色陽光蔬菜湯？證人甲○○雖稱：被告曾指示不再
    生產金色陽光蔬菜湯，並質問何以市面上有常景公司銷售之
    金色陽光蔬菜湯云云（本院卷第228 、230 頁），惟證人甲○○就被告於何時為停止生產金色陽光蔬菜湯、質問產品問
    題之時間情節，均證稱不復記憶，其此部分證述顯屬附和被
    告之詞，尚認屬實。故被告並非誤用系爭商標，所辯洵無足
    採。
(三)次查，系爭商標係金色陽光公司為發展自有品牌，與常景公
    司之產品市場作區隔，而由己○○設計創造系爭商標等情，
    業據證人乙○○、己○○上揭述明確。另證人丙○○證稱：
    被告建議己○○創立自有品牌以推廣蔬菜湯產品，己○○乃
    設計系爭商標等語（本院卷第223 頁），足證系爭商標為己○○為創造金色陽光公司之獨立品牌而設計，系爭商標為金
    色陽光公司專用之事實，為被告所明知。辯護人雖辯稱：金
    色陽光公司為常景公司副品牌，常景公司實質上有權使用系
    爭商標，雙方公司並同意互賣他方產品，被告係善意使用系
    爭商標云云，惟金色陽光公司自93年6 月14日常景公司發函
    終止合作關係後，即未再授權或同意常景公司使用系爭商標
    及販賣金色陽光蔬菜湯，金色陽光公司亦未販賣常景公司之
    產品，經證人乙○○、己○○證述綦詳，另常景公司於95年
    4 月12日委由律師發函予金色陽光公司，尚稱：常景公司與
    金色陽光公司合作經銷期間曾得金色陽光公司授權將系爭商
    標使用於蔬菜湯商品之包裝袋，當初剩餘之包裝恐有誤用，
    常景公司當立即徹查庫存及內部作業流程，通知下游廠商下
    架並回收該等商品銷毀等語，有該函文1 份在卷可參（本院
    卷第371 頁），可徵被告明知常景公司並未經金色陽光公司
    之授權或同意使用系爭商標，否則何致於上開函文表示係誤
    用並願將商品下架、回收銷毀？抑且，被告亦自承：常景公
    司自93年6 月14日以後不得再使用系爭商標，故指示秘書聯
    絡乙○○來處理包裝袋問題等語（本院卷第165 頁），益證
    被告明知常景公司無權使用系爭商標。辯護人辯稱常景公司
    實質上有權使用，被告係善意使用系爭商標之包裝袋云云，
    洵無足取。
(四)辯護人雖又辯稱：常景公司販售之金色陽光蔬菜湯包裝袋係
    於與金色陽光公司合作期間印製，並非仿冒之商標，與商標
    法第81條第1 款之構成要件不符云云，惟按：「商標」，乃
    為表彰自己營業之商品，以文字、圖形、記號、顏色、聲音
    、立體形狀或其聯合式，足以使一般商品購買人認識其為表
    彰商品，並得藉以與他人之商品相區別之標識；所謂「商標
    之使用」，係指為行銷之目的，將商標用於商品、服務或其
    有關之物件或利用平面圖像、數位影音、電子媒體或其他媒
    介物足以使相關之消費者認識其為商標，商標法第2 條、第
    5 條及第6 條定有明文；又商標之作用，乃在表彰商標專用
    權人所生產、製造、包裝、加工、揀選、批售或經紀之商品
    ，使一般購買者認識該商標之商品，並藉以辨別商品之來源
    及信譽，故商標之使用，係為表彰自己之商品，保障消費者
    之利益並防止仿冒，將商標用於商品或其包裝容器之上，行
    銷於市面，俾購買人或使用人易於辨認，不致誤認為他人商
    品。前揭侵害系爭商標權之金色陽光蔬菜湯包裝袋，雖係常
    景公司於終止合作關係前，經金色陽光公司授權印製使用，
    惟於合作關係終止後，常景公司已無權再印製並使用印有系
    爭商標之包裝袋，業如前述，是被告基於行銷之目的，無適
    法權源擅自於同一之蔬菜湯商品，使用相同於他人之註冊商
    標，致一般消費者對商品之來源、品質發生混淆誤認而權益
    受有損害，自屬上揭商標法第6 條規範之非法使用行為，觸
    犯同法第81條第1 款所稱之犯行甚明。辯護人執前詞置辯，
    殊無足採。
二、綜上所述，被告及其辯護人所辯，均無足採信。本件事證明
    確，被告犯行洵堪認定，應依法論科。
三、論罪科刑：
(一)按行為後法律有變更者，適用行為時之法律。但行為後之法
    律有利於行為人者，適用最有利於行為人之法律，刑法第2
    條第1 項定有明文（刑法第2 條）係規範行為後法律變更所
    生新舊法律比較適用之準據法，是刑法第2 條本身雖經修正
    ，但該條文既屬適用法律之準據法，本身尚無比較新舊法之
    問題，應逕適用裁判時之刑法第2 條規定以決定適用之刑罰
    法律）。又比較時應就罪刑有關之共犯、未遂犯、想像競合
    犯、牽連犯、連續犯、結合犯，以及累犯加重、自首減輕暨
    其他法定加減（如身分加減）與加減例等一切規定，綜其全
    部罪刑之結果而為比較（最高法院95年第8 次刑事庭會議決
    議參照）。被告行為後，94年2 月2 日修正後刑法於95年7
    月1 日起生效施行，依修正前刑法第33條第5 款規定，罰金
    刑為1 銀元以上，而有關銀元與新臺幣之折算標準，訂有「
    現行法規所定貨幣單位折算新臺幣條例」，規定罰金以1 銀
    元折算為新臺幣3 元。修正後刑法第33條第5 款則將罰金刑
    提高為新臺幣1,000 元以上，並以百元計算之，經比較前後
    規定之刑度，應以修正前刑法之規定對被告較為有利。
(二)核被告戊○○所為，係犯商標法第81條第1 款之侵害商標權
    罪。又所稱商標之使用，既有行銷市面之意，於同一商品，
    使用相同於他人註冊商標之圖樣，進而販賣侵害商標權之商
    品者，要無再成立商標法第82條之非法販賣侵害商標權之商
    品罪（臺灣高等法院臺南高分院88年度上訴字第594 號判決
    參照），是依重罪行為吸收輕罪行為之法理，不另論商標法
    第82條之罪。公訴意旨認被告另犯商標法第82條之非法販賣
    侵害商標權之商品罪，尚有未洽。按刑事法若干犯罪行為態
    樣，本質上原具有反覆、延續實行之特徵，立法時既予特別
    歸類，定為犯罪構成要件之行為要素，則行為人基於概括之
    犯意，在密切接近之一定時、地持續實行之複次行為，倘依
    社會通念，於客觀上認為符合一個反覆、延續性之行為觀念
    者，於刑法評價上，即應僅成立一罪，俾免有重複評價、刑
    度超過罪責與不法內涵之疑慮；學理上所稱「集合犯」之職
    業性、營業性或收集性等具有重複特質之犯罪均屬之，例如
    經營、從事業務、收集、販賣、製造、散布等行為概念者是
    （最高法院95年度台上字第1079號判決參照）。本件被告侵
    害系爭商標權之營業性行為，係在密集期間內以相同之方式
    持續進行，未曾間斷，其使用他人商標之犯行，即具有反覆
    、延續實行之特徵，從而在行為概念上，縱有多次販賣之舉
    措，仍應評價認係包括一罪之集合犯而論以一罪。公訴意旨
    認係上開犯行為連續犯，亦有未洽。爰審酌被告為圖營利而
    侵害他人商標權，漠視保護智慧財產權之法令規範，且犯後
    否認犯行，飾詞卸責，訖未與告訴人金色陽光公司達成和解
    ，及其犯罪之動機、目的、手段等一切情狀，量處如主文所
    示之刑，並諭知易科罰金之折算標準。被告行為時即修正前
    刑法第41條第1 項前段規定：「犯最重本刑為5 年以下有期
    徒刑以下之刑之罪，而受6 個月以下有期徒刑或拘役之宣告
    ，因身體、教育、職業、家庭之關係或其他正當事由，執行
    顯有困難者，得以1 元以上3 元以下折算1 日，易科罰金。
    」，又依95年5 月17日修正前罰金罰鍰提高標準條例第2 條
    規定，就其原定數額提高為100 倍折算1 日，則被告行為時
    之易科罰金折算標準，應以銀元300 元折算1 日，經折算為
    新臺幣後，應以新臺幣900 元折算為1 日，修正後刑法第41
    條第1 項前段則規定：「犯最重本刑為5 年以下有期徒刑以
    下之刑之罪，而受6 個月以下有期徒刑或拘役之宣告者，得
    以新臺幣1 千元、2 千元或3 千元折算1 日，易科罰金。」
    ；比較修正前後之易科罰金折算標準，以修正前之刑法規定
    ，較有利於被告，應依刑法第2 條第1 項前段，適用修正前
    刑法第41條第1 項前段及修正前罰金罰鍰提高標準條例第2
    條等規定，諭知易科罰金之折算標準。又被告上開犯行之犯
    罪時間在96年4 月24日以前，符合中華民國96年罪犯減刑條
    例之減刑條件，爰依該條例第2 條第1 項第3 款規定，減其
    宣告刑2 分之1 如主文所示，並諭知易科罰金之折算標準。
四、未扣案如附表所示之金色陽光蔬菜湯共7 包，為告訴人金色
    陽光公司所購買侵害系爭商標權之商品，係被告犯商標法第
    81條第1 款之罪所販賣之物，不論屬於犯人與否，應依同法
    第83條之規定諭知沒收。
據上論斷，依刑事訴訟法第299 條第1 項，商標法第81條第1 款
、第83條，刑法第2 條第1 項前段、第11條，修正前刑法第41條
第1 項前段，修正前罰金罰鍰提高標準條例第2 條，現行法規所
定貨幣單位折算新臺幣條例第2 條，中華民國96年罪犯減刑條例
第2 條第1 項第3 款、第7 條、第9 條，判決如主文。
本案經檢察官湯偉祥到庭執行職務。
中    華    民    國    97    年    4     月    25    日
                  刑事第三庭法  官  陳美彤
以上正本證明與原本無異。
如不服本判決，應於收受送達後10日內向本院提出上訴書狀，其
未敘述上訴理由者，應於上訴期間屆滿後20日內向本院補提理由
書狀（均須按他造當事人之人數附繕本）。
                            書記官  賴麗容
中    華    民    國    97    年    4     月    25    日
【附表】
┌──┬───────┬────┬─────┬──────┬──────────┐
│編號│   商標圖樣   │註冊號數│專用期限  │指定使用商品│侵害商標權之商品    │
│    │              │        │          │            │                    │
├──┼───────┼────┼─────┼──────┼──────────┤
│ 1  │金色陽光GREEN │00000000│93年7 月16│乾製果蔬、冷│金色陽光蔬菜湯壹包（│
│    │NURTURE 及圖  │        │日至103 年│凍果蔬、脫水│有效日期95年1 月15日│
│    │              │        │7月15日   │果蔬、糖漬果│，本院卷第437 頁）  │
├──┤              │        │          │蔬、醬菜、蔬├──────────┤
│ 2  │              │        │          │菜速常調理包│金色陽光蔬菜湯壹包（│
│    │              │        │          │、蔬菜湯    │有效日期95年6 月1 日│
│    │              │        │          │            │，本院卷第438 頁）  │
├──┤              │        │          │            ├──────────┤
│ 3  │              │        │          │            │金色陽光蔬菜湯壹包（│
│    │              │        │          │            │有效日期95年7 月1 日│
│    │              │        │          │            │，本院卷第439 頁）  │
├──┤              │        │          │            ├──────────┤
│ 4  │              │        │          │            │金色陽光蔬菜湯壹包（│
│    │              │        │          │            │有效日期95年8 月1 日│
│    │              │        │          │            │，本院卷第440 頁）  │
├──┤              │        │          │            ├──────────┤
│ 5  │              │        │          │            │金色陽光蔬菜湯壹包（│
│    │              │        │          │            │有效日期95年10月1 日│
│    │              │        │          │            │，本院卷第441 頁）  │
├──┤              │        │          │            ├──────────┤
│ 6  │              │        │          │            │金色陽光蔬菜湯壹包（│
│    │              │        │          │            │有效日期96年1 月1 日│
│    │              │        │          │            │，本院卷第442 頁）  │
├──┤              │        │          │            ├──────────┤
│ 7  │              │        │          │            │金色陽光蔬菜湯壹包（│
│    │              │        │          │            │有效日期96年3 月1 日│
│    │              │        │          │            │，本院卷第443 頁）  │
└──┴───────┴────┴─────┴──────┴──────────┘
附錄本判決論罪法條全文
商標法第81條第1 款
未得商標權人或團體商標權人同意，有下列情形之一者，處3 年
以下有期徒刑、拘役或科或併科新臺幣20萬元以下罰金：
一於同一商品或服務，使用相同之註冊商標或團體商標者。


司法院資訊處製作；財團法人民間司法改革基金會備份。
